【裁判字號】    97,上訴,2900
【裁判日期】    970827
【裁判案由】    毒品危害防制條例
【裁判全文】
臺灣高等法院刑事判決                97年度上訴字第2900號
上  訴  人  臺灣板橋地方法院檢察署檢察官
被      告  甲○○
選任辯護人  舒建中律師
上列上訴人因被告違反毒品危害防制條例案件，不服臺灣板橋地
方法院96年度訴字第4179號，中華民國97年5月6日第一審判決（
起訴案號：臺灣板橋地方法院檢察署96年度偵字第22266 號），
提起上訴，本院判決如下：
    主  文
原判決關於意圖販賣而持有第一、二級毒品無罪部分撤銷。
甲○○意圖販賣而持有第一級毒品，處有期徒刑伍年肆月。扣案
海洛因參小包（驗餘淨重貳點捌玖公克）、包裹上開海洛因之外
包裝參包（總重壹點零肆公克）均沒收銷燬；扣案UTEC手機壹支
（含門號0000000000號SIM卡壹張）、SONY ERICSSON手機壹支（
不含門號0000000000號SIM 卡壹張）、磅秤壹台、分裝勺伍支、
分裝袋貳拾參個均沒收。
    事  實
一、甲○○於民國94年間因違反毒品危害防制條例案件，經國防
    部軍事法院裁定觀察勒戒，並經不起訴處分。明知海洛因係
    毒品危害防制條例所規定之第一級毒品，不得持有、施用，
    仍於不詳時、地，向綽號「紅喉」姓名年籍不詳成年人購入
    數量不詳海洛因部分供己施用，其餘則變更為意圖販賣而持
    有之犯意，利用門號0000000000號及0000000000號之行動電
    話作為聯絡工具，並以其所有磅秤、分裝勺等物將剩餘海洛
    因分裝成小包裝共3小包（驗餘淨重2.89公克，空包裝重1.
    04公克），欲伺機販賣予他人。嗣於96年9月27日18時30分
    許（起訴書、原判決誤載為19時30分許），為警在其台北縣
    板橋市○○街62號4樓住處查獲，並扣得其所有供或預備供
    意圖販賣而持有之海洛因3小包（淨重2.89公克）、磅秤1台
    、分裝勺5支、分裝袋23個、SONY ERICSSON手機1支（含林
    倩玉申請之門號0000000000號SIM卡1張）及UTEC手機1支（
    含行動電話門號0000000000號SIM卡1張）等物。至同日20時
    許，甲○○於臺北縣政府警察局土城分局製作筆錄時，綽號
    「阿耀」之人以游鈺民持用0000000000號行動電話撥打甲○
    ○使用之0000000000號行動電話，欲向甲○○購買500元之
    海洛因，經警員乙○○接聽，並約定交易地點後，隨於同日
    21時許，在臺北縣板橋市○○街23巷口，警員當場查獲依約
    為「阿耀」前來拿取所購買海洛因之游鈺民，始察悉上情（
    甲○○販賣第二級毒品部分，經其撤回上訴確定。另其施用
    第一、二級毒品部分，業經本院97年度上訴字第835號判處
    有期徒刑8月、4月，定執行刑10月）。
二、案經臺北縣政府警察局土城分局報請臺灣板橋地方法院檢察
    署檢察官偵查起訴。
    理  由
一、證據能力
(一)上訴人即被告甲○○及其選任辯護人於本院對被告之警詢、
    偵查中自白任意性已不爭執（本院卷準備程序筆錄第3 頁）
    。且被告自承：在警察局並無被刑求，警員依法執行搜索時
    ，伊當場確實有逃跑的動作，並謊稱罹患愛滋病等情（偵卷
    第50頁、原審卷第92頁、本院卷第42頁），核與證人即警員
    乙○○、趙怡文證述：被告趁我們不備之際，拿毒品往雜物
    間跑，我們怕他直接跳窗出去，遂合力制止，將被告壓倒在
    地，被告自己表示有愛滋病等語（偵卷第41頁、原審卷第87
    、88頁）大致相符，衡情警員在不確知被告未罹患愛滋病前
    ，理應不至於故意毆打被告成傷流血而危及己身，或遭被告
    反抗咬傷傳染致病，則被告於警員搜索查扣持有海洛因而逕
    行逮捕時，因拒捕、脫逃，遭警員合力制伏而受有右側胸部
    、雙膝蓋等處擦傷、右側胸部約6公分疤痕等傷害，要與常
    情不悖，自難認係警員以強暴或其他不正方法致使被告於製
    作警詢筆錄時，出於非任意性。又被告製作警詢筆錄，係在
    辦公室，採一問一答方式進行，期間無使用暴力或脅迫，有
    時因被告要求上廁所或抽煙，就停頓，警詢錄音方有空白等
    情，亦經乙○○、趙怡文陳述在卷（偵卷第141-145頁、原
    審卷第84-94頁、本院卷第39頁）。且觀諸錄音空白時間約2
    分50秒、50秒、被告沈默約1分50秒等情，有勘驗筆錄在卷
    為憑（原審卷第74至79頁），倘警員刻意中斷錄音，利用空
    白錄音時間強暴、威脅、利誘被告，要無被告在隨後之回答
    中，仍否認犯罪之情，顯見錄音空白或因被告如廁、抽煙，
    警員遂未繼續詢問及繕打之故，要與未連續錄音之情有間。
    又警詢錄音帶因翻面而中斷錄音，此乃操作錄音設備必然之
    結果，衡情被告自始至終對扣案海洛因，均供述係供己施用
    ，並未涉及坦承意圖販賣第一級毒品而持有海洛因之情，要
    難以被告警詢錄音帶有多次錄音空白及錄音帶翻面中斷情形
    ，遽認被告警詢筆錄不具任意性。又被告坦承檢察官並無刑
    求（原審卷第35頁），且於被告於製作警詢筆錄時，如上述
    ，既未遭受強暴、脅迫或其他不正方法取供，自無於偵查中
    持續延伸受到強制而影響偵訊筆錄任意性，是被告偵訊筆錄
    ，亦有證據能力。
(二)證人李倩玉於原審所證與警詢陳述不符〈其於警詢稱：有人
    撥打電話給被告向他購買毒品，電話中談好數量及價錢，就
    約至被告住處樓下或台北縣板橋市○○街23巷巷口前交易；
    於原審改稱：不知道被告有無販賣海洛因及安非他命（偵卷
    第19、20頁、原審卷第120 頁）〉。以李倩玉陳稱：其於警
    詢時未遭恐嚇、暴力脅迫，當時精神狀態清楚，其母在場等
    情（原審卷第120 頁），且李倩玉於警詢作證時，採用一問
    一答，全程錄音，李倩玉要求我們不要辦被告販賣毒品，待
    其母到場，李倩玉才願意配合，並無先繕打好筆錄再請李倩
    玉照唸等情，亦經證人即警員趙怡文、張銘遠證述在卷（偵
    卷第123頁）。另證人游鈺民於原審所證與警詢不符（以警
    詢筆錄係警員打好筆錄要伊照唸）。以游鈺民於96年11月1
    日、同年月19日偵訊時均未以警詢筆錄係警員製作好才照唸
    ，於原審方陳述及此，是否可採，已非無疑。且游鈺民於原
    審陳稱：其於警詢時未遭恐嚇、暴力脅迫，其父在場等情（
    原審卷第125頁），核與乙○○證稱：游鈺民警詢筆錄依照
    他意思據實記載，因他當時未滿18歲，他從事律師工作之父
    親一直在場陪他，並無先打好筆錄叫其照唸等語相符（本院
    卷第39頁），顯見游鈺民警詢筆錄應無先打好再照唸之情。
    參以李倩玉、游鈺民之警詢筆錄均經彼等閱認無訛後簽名於
    上，且陳述之時間距案發時較短，較不易匿飾增減，益見李
    倩玉、游鈺民於警詢供述之外部附隨環境具有較可信之特別
    情況，且為證明被告犯罪事實存否所必要，認為以之作為證
    據為適當，依刑事訴訟法第159條之2規定，李倩玉、游鈺民
    之警詢筆錄具有證據能力。
(三)李倩玉、游鈺民於偵查中向檢察官所為之言詞陳述，均經以
    證人身分具結在卷（偵查卷第107至111、147至149頁），且
    現階段刑事訴訟法規定檢察官代表國家偵查犯罪、實施公訴
    ，依法有訊問證人之權，而實務運作時，偵查中檢察官向被
    告以外之人所取得之陳述，原則上均能遵守法律規定，不致
    違法取供，其可信性極高，復查無顯有不可信之情況，且李
    倩玉、游鈺民於原審到庭具結而為陳述，並經被告及選任辯
    護人行使反對詰問，依刑事訴訟法第159 條之1第2項規定，
    其等偵訊筆錄，均具有證據能力。
(四)以下所引證據，經本院當庭提示，檢察官、被告及選任辯護
    人等對於被告以外之人於審判外之言詞及書面陳述，均表示
    無意見（本院審判筆錄第4 頁），且當事人未於言詞辯論終
    結前聲明異議，本院審酌該等證據作成之情況，認為適於為
    本件認定事實之依據，依刑事訴訟法第159 條之5第2項規定
    ，應具有證據能力，合先敘明。
二、意圖販賣第一級毒品海洛因部分
(一)訊據被告對於上開時、地，經警搜索扣得如事實欄所載之物
    之事實坦承不諱，惟矢口否認有上開犯行，辯稱：扣案海洛
    因均係買來自己用，並無任何證據顯示被告有販賣的意圖云
    云。
(二)經查：
 1、被告於警詢中坦承：買家會先打電話與我聯絡，講好需要購
    買之數量及價格，再約定交易地點。海洛因以每0.05公克為
    500 元價格出售等語（偵卷第12頁），核與證人李倩玉於警
    詢中陳稱：有人撥打0000000000及0000000000號行動電話與
    被告聯絡購買毒品，電話中談好數量及價錢，就約至被告住
    處（台北縣板橋市○○街62號4 樓）樓下及台北縣板橋市○
    ○街23巷口（全家便利商店）前交易等語（偵卷第19、20頁
    ）大致相符。以被告前有施用毒品經國防部地方軍事法院檢
    察署裁定觀察、勒戒，因無繼續施用毒品傾向，而經不起訴
    處分，有本院被告前科紀錄表存卷可參，理應知悉意圖販賣
    第一級毒品而持有之罪係政府嚴加取締之重罪，其於警詢中
    坦白如上，所陳應堪採信。且李倩玉於案發時，為被告同居
    女友，曾於製作警詢筆錄時，要求警員不要移送被告販賣毒
    品之罪，事後李倩玉母親到場，李倩玉才願意配合等情，亦
    據趙怡文證述在卷，以其明知意圖販賣第一級毒品而持有涉
    屬重罪，仍願意配合據實陳述，益證被告確實有販賣第一級
    毒品海洛因之意圖。
 2、扣案白色粉末3 小包，經送法務部調查局鑑定結果，均含海
    洛因成分（合計淨重2.89公克，空包裝總重1.04公克），有
    該局96年10月26日調科壹字第09623074130 號鑑定書存卷可
    參。並有用以分裝海洛因意圖供販賣所用及預備意圖供販賣
    所用之磅秤1台、分裝勺5支、分裝袋23個及SONY ERICSSON
    手機1支（含0000000000號SIM卡1張）及UTEC手機1支（含00
    00000000號SIM卡1張）等物扣案足佐。參以林倩玉證稱：扣
    案毒品是被告用來施用及販賣的，磅秤用來秤毒品重量分裝
    用的，行動電話2 支是販賣毒品時聯絡用的等語（偵卷第19
    頁）。衡諸常情，一般磅秤、分裝勺、分裝袋乃供販毒品者
    販賣毒品時確認購毒者所需毒品重量及據以分裝所必備之物
    ，被告同時持有磅秤、分裝勺、分裝袋及已分裝完畢之海洛
    因3 小包，倘非意圖供販賣之用，何需將所購得之海洛因分
    裝為小包裝？況被告警詢陳稱：當時沒有工作，一天須吸食
    2、3千元毒品（原審卷第78頁），顯然無法支應購買海洛因
    施用之所需，則其購買海洛因供己施用後，另萌生營利轉售
    部分海洛因以衡平收支之意圖，昭然若揭。
 3、乙○○證稱：搜索被告住處時，有查扣2 支行動電話。被告
    經移送警察局後，電話一直在響，我幫被告接聽，對方自稱
    「游鈺民」，講術語要向被告拿500 元海洛因，約定交易地
    點，問我開什麼車。等我們開過去時，游鈺民就走近到我們
    的車。游鈺民有提到是「阿耀」請他去拿毒品等語（原審卷
    第89至91頁、本院審理筆錄第4 頁），核與游鈺民證述：案
    發當天我受「阿耀」拜託，要我去跟被告購買500 元海洛因
    ，「阿耀」用我行動電話聯絡被告，他從晚上8 點多就一直
    撥，撥了很多通，晚上9點時我就依指示前往台北縣板橋市
    ○○街23巷口跟被告拿500元海洛因等語（偵卷第23、147頁
    、原審卷129、130頁）大致相符。以乙○○為警員，與被告
    無任何怨懟，且游鈺民陳述：與被告為朋友關係，亦無任何
    仇怨，其等應無恣意構詞誣陷被告而陷己身於偽證重罪追訴
    之理，所證要非虛妄。參以游鈺民陳稱：0000000000行動電
    話為其所使用，而被告亦自承：伊使用0000000000、000000
    0000號2支行動電話，且上開二行動電話分別於96年9月27日
    20時29分26秒、39分54秒、47分06秒、58分42秒、59分3秒
    、59分49秒等有數次通聯紀錄，有遠傳電信股份有限公司96
    年11月7日函附0000000000號門號之雙向通聯紀錄在卷為憑
    （偵卷第118、119頁），足證「阿耀」確實於96年9月27日
    20時29分許，陸續使用游鈺民之0000000000號行動電話欲向
    被告購買500元海洛因，由乙○○接聽，並約定交易地點後
    ，游鈺民方受託出面拿取海洛因之事實無誤。又乙○○接聽
    電話之來電者雖自稱「游鈺民」，惟游鈺民遭警查獲時，曾
    提及「阿耀」之人，亦經乙○○證述無訛，參以游鈺民為警
    查獲所採尿液，經送鑑定結果，呈嗎啡陰性反應，有台灣檢
    驗科技股份有限公司96年10月18日濫用藥物尿液檢驗報告存
    卷為憑，且游鈺民是否有施用海洛因，悉以採尿送鑑結果為
    依憑，並不因游鈺民供述係受「阿耀」之託拿取海洛因而有
    差異，游鈺民自無虛構「阿耀」之人之必要，故游鈺民確實
    受「阿耀」之託而前往拿取海洛因，要屬無誤。末「阿耀」
    購買海洛因之電話非被告接聽，惟倘被告無變更持有為意圖
    販賣而持有海洛因之犯意，當無「阿耀」於96年9月27日晚
    間連續多次撥打電話聯絡欲購買海洛因500元之情事。
 4、被告自承有施用毒品之習慣，衡以被告此次查獲後採尿送鑑
    定結果呈嗎啡、甲基安非他命（下稱安非他命）陽性反應，
    有台灣檢驗科技股份有限公司96年10月18日濫用藥物尿液檢
    驗報告在卷為憑（偵卷第139頁），復有海洛因殘渣袋4個扣
    案足佐，在無其他積極證據堪認被告於販入之際即有營利販
    賣意圖情況下，依罪證有疑，利歸被告原則，爰認定被告係
    以供己施用之目的販入海洛因而持有，嗣變更犯意為意圖販
    賣而將海洛因分裝為3小包而持有，在尚未著手於任何賣出
    行為時即為警查獲之情，應堪認定。
 5、再李倩玉雖於偵查、原審中證述：不知道被告是否有在賣毒
    品云云，以李倩玉於原審陳述：被告之綽號非「阿傑」、「
    喇叭」，被告搜索時，沒有逃跑等情（原審卷第118、121頁
    ），核與游鈺民陳述：被告綽號「阿傑」、「喇叭」（原審
    卷第126頁），被告自承：警員搜索進屋後，我會緊張，只
    想逃跑（原審卷第92頁）不同，可見李倩玉於原審之陳述與
    被告、游鈺民之陳述相異所證要難遽信。且被告自承：李倩
    玉於案發時，為其同居女友，其因本案羈押中，曾前往探視
    約10餘次（本院卷準備程序第2頁），顯然2人關係密切，則
    李倩玉事後翻異前詞，以迴護被告避免販賣毒品重罪之追訴
    ，亦屬事理之常，而不足採信。雖李倩玉於警詢、偵查、原
    審均一致證稱：被告有提供海洛因、安非他命予伊施用，然
    轉讓第一、二級毒品罪法定本刑較諸意圖販賣海洛因而持有
    罪顯然為輕，則李倩玉不避諱證述被告有轉讓海洛因、安非
    他命犯行以掩飾意圖販賣海洛因而持有之犯行，要與常情不
    悖，尚難因此認李倩玉警詢所證，不足採信。游鈺民原審證
    稱：警詢筆錄是警員打好要其照唸，「阿耀」只是要我去拿
    東西，且因被告曾賣過毒品，「阿耀」有用海洛因，所以才
    認為「阿耀」打電話給被告是要買海洛因，警詢筆錄才如此
    記云云。然游鈺民製作警詢筆錄時，有從事律師工作之父親
    在場，警詢筆錄悉依其陳述記載，應無疑義，且無論游鈺民
    是否知悉受託前往台北縣板橋市○○街23巷口拿取之物品為
    海洛因，均無礙乙○○接聽「阿耀」電話時，「阿耀」已表
    明要購買500元海洛因及交易地點之事實。
(三)綜上所述，被告上開所辯，應係畏罪情虛卸責之詞，核不足
    採。犯行明確，應依法論科。
三、按海洛因係毒品危害防制條例第2 條第2項第1款所規定之第
    一級毒品，非經許可不得意圖販賣而持有、施用。核被告先
    基於施用意思販入數量不詳海洛因後，另變更犯意為意圖販
    賣而持有，未及著手於賣出行為前即為警查獲所為，係犯毒
    品危害防制條例第5條第1項之意圖販賣而持有第一級毒品罪
    。另被告意圖販賣而持有海洛因數量尚非甚鉅，並為警及時
    查扣，未造成毒品擴散之危害，對於他人及國家社會侵害之
    程度非屬重大等一切情狀，認被告意圖販賣而持有海洛因之
    犯罪情節與毒品危害防制條例第5條第1項無期徒刑或10年以
    上有期徒刑之法定本刑相較，縱對之科以最低度法定刑均猶
    嫌過重，足以引起一般人之同情，是本院認為被告意圖販賣
    而持有第一級毒品所為，顯有憫恕之處，爰依刑法第59條規
    定減輕其刑。
四、意圖販賣而持有第二級毒品部分
(一)公訴意旨略以：被告基於施用安非他命犯意，於不詳時、地
    ，向綽號「紅喉」年籍不詳成年人購入數量不詳之安非他命
    ，除部分供己施用外，餘則以安非他命每0.1公克售價500元
    ，意圖販賣予不特定人而持有之，並以其使用之行動電話門
    號0000000000號、0000000000號，自稱「阿傑」、「喇叭」
    對外聯絡，欲販賣予不特定人，因認被告另犯有毒品危害防
    制條例第5條第2項意圖販賣而持有第二級毒品罪嫌云云。
(二)本件公訴人認被告涉犯前開罪嫌，係以被告於警詢、偵查之
    自白；李倩玉於警詢之證述；警員接聽「阿耀」購買海洛因
    電話，並由游鈺民出面前往台北縣板橋市○○街23巷口，遭
    警查獲之事實，及被告持有第二級毒品安非他命等為其論據
    。惟訊據被告堅決否認有此部分犯行，辯稱：扣案之安非他
    命係供己施用，並非意圖販賣而持有等語。經查：
 1、被告於警詢、偵查中自白販賣第二級毒品安非他命，核與李
    倩玉於警詢亦證述被告販賣第二級毒品安非他命相符，且被
    告確實於96年2、3月間，在台北縣板橋市○○街62號4 樓加
    蓋住處內，以500元代價販賣安非他命予游鈺民2次之事實，
    業經原審判決被告有期徒刑7年、7年，應執行有期徒刑8 年
    ，被告撤回上訴而確定在案，自無從依被告之自白與李倩玉
    之證述，認定被告有何意圖販賣而持有第二級毒品罪嫌。
 2、又「阿耀」雖於被告遭查獲移送警察局後，仍連續撥打被告
    使用之0000000000號行動電話聯絡購買500 元海洛因事宜，
    然「阿耀」並未表明要購買安非他命，要難據此認被告有意
    圖販賣第二級毒品安非他命而持有之犯行。
 3、扣案行動電話2 支、電子磅秤1台、分裝杓5支、分裝袋23個
    等物，用途不一，被告既有意圖販賣第一級毒品海洛因而持
    有之犯行，已如上述，該等扣案物或供其意圖販賣而持有海
    洛因所用之物，或供被告意圖販賣而持有第一級毒品預備之
    物，或供被告施用安非他命之用，尚難僅以被告持有該等物
    品之事實遽認被告有何意圖販賣安非他命而持有之犯行。
 4、被告為警查獲時，所採集之尿液檢體經送驗結果，係呈嗎啡
    、安非他命陽性反應，有臺灣檢驗科技股份有限公司96年10
    月18日濫用藥物尿液檢驗報告及偵辦毒品案件尿液編號及姓
    名對照表各1份在卷可佐（偵卷第44-1、139頁），經臺灣板
    橋地方法院檢察署檢察官認被告涉犯施用第一、二級毒品罪
    ，提起公訴，並經原審法院以96年度訴字第4234號分別判決
    有期徒刑8月、4月，應執行有期徒刑10月在案之事實，有起
    訴書、判決書及本院被告前案紀錄表等在卷可參。且被告於
    警詢中供稱：扣案安非他命係供其施用等語（偵卷第11頁）
    ，以扣案透明結晶體5 小包，經送鑑定後，為第二級毒品安
    非他命，有台灣檢驗科技股份有限公司96年10月31日濫用藥
    物檢驗報告書1份可考（偵卷第140頁），因上開安非他命經
    鑑定後，所餘重量為安非他命淨重2.50公克，以被告持有安
    非他命數量尚非龐大，復有施用第二級毒品之情，在無其他
    客觀事實足資證明被告主觀上持有扣案安非他命5 小包係意
    圖供販賣而持有，依罪疑唯輕原則，所辯乃僅因己身施用第
    二級毒品而持有安非他命，並無販賣意圖，要非不可採信。
(三)綜上，被告所辯並無毒品危害防制條例第5條第2項之意圖販
    賣而持有第二級毒品罪嫌等情，洵堪可採。公訴人所舉事證
    ，尚有合理性之懷疑存在，無從說服本院確信被告有公訴人
    所指訴上開罪嫌。此外，復查無其他積極證據足資證明被告
    有此公訴人所指訴意圖販賣第二級毒品而持有罪，不能證明
    其犯罪，此部分因檢察官認被告係意圖販賣而同時持第一、
    二級毒品，即認與上開有罪部分，有想像競合犯關係，自無
    庸另為無罪之諭知。
五、檢察官仍執前詞，上訴認被告有意圖販賣第二級毒品而持有
    罪，此部分之上訴雖無理由。惟被告有意圖販賣而持有第一
    級毒品犯行，已如上述，原審未察，為被告無罪之諭知，即
    非允當。檢察官上訴，以被告遭警查獲後，仍有人多次打電
    話購買海洛因，並在台北縣板橋市○○街23巷口，查獲來拿
    取海洛因之游鈺民，自有意圖販賣第一級毒品海洛因而持有
    之犯行，指摘原判決此部分不當，則有理由，自應由本院將
    原判決此部分關於意圖販賣第一、二級毒品無罪部分撤銷改
    判。爰審酌被告意圖販賣海洛因牟利之犯罪動機、其素行、
    生活狀況、犯罪之目的、手段、犯罪所生損害，及犯後飾詞
    卸責之態度等一切情狀，量處如主文所示之刑。扣案海洛因
    3小包（驗餘淨重2.89公克），係查獲之第一級毒品，應依
    毒品危害防制條例第18條第1項前段之規定，諭知沒收銷燬
    ；空包裝部分（總重1.04公克），依法務部調查局說明無論
    依何種方式分離，原送驗包裝袋內均仍會有微量毒品成分殘
    留，有該局93年11月16日調科壹字第09362396550號函可參
    ，是包裝袋與海洛因無法完全析離之，亦應依毒品危害防制
    條例第18條第1項前段併諭知沒收銷燬。扣案扣案UTEC手機1
    支（含門號0000000000號SIM卡1張）、SONY ERICSSON手機1
    支（不含門號0000000000號SIM卡1張，SIM卡係以李倩玉名
    義申請，非被告所有）、磅秤1台、分裝勺5支、分裝袋23個
    ，均係被告所有，業據被告供述甚詳，且磅秤1台、分裝勺5
    支係被告供意圖販賣而持有上開海洛因所用之物，應依毒品
    危害防制條例第19條第1項之規定宣告沒收；分裝袋23個，
    係供被告意圖販賣而持有第一級毒品預備之物，因毒品危害
    防制條例第19條第1項規定，不及於供犯罪預備之物在內（
    最高法院88年度台上字第1307號判決意旨參照），自應依刑
    法第38條第1項第2款之規定沒收（以上各物部分經原審於被
    告施用毒品罪併予宣告沒收，惟本院認係犯本罪之物，仍得
    沒收）。另扣案安非他命5小包（毛重2.52公克），為被告
    販賣第二級毒品之重要證據，並經原審沒收銷燬在案；而毒
    品海洛因殘渣袋4個，係被告施用海洛因所用之物，核與本
    案無涉，亦經原審法院96年度訴字第4234號被告施用毒品案
    件諭知沒收在案，爰不諭知沒收銷毀或沒收。
據上論斷，應依刑事訴訟法第369條第1項前段、第364條、第299
條第1項前段，毒品危害防制條例第5條第1項、第18條第1項前段
、第19條第1 項，刑法第11條前段、第2條第1項前段、第59條、
第38條第1項第2款，判決如主文。
本案經檢察官覃正祥到庭執行職務。
中    華    民    國    97    年     8     月    27   日
            刑事第二庭審判長法  官  呂丹玉
                            法  官  林恆吉
                            法  官  李麗玲
以上正本證明與原本無異。
如不服本判決，應於收受送達後十日內向本院提出上訴書狀，其
未敘述上訴之理由者並得於提起上訴後十日內向本院補提理由書
（均須按他造當事人之人數附繕本）。
                             書記官  廖婷璇
中    華    民    國    97    年     8     月    27   日
附錄：本案論罪科刑法條全文
毒品危害防制條例第5條
意圖販賣而持有第一級毒品者，處無期徒刑或十年以上有期徒刑
，得併科新臺幣七百萬元以下罰金。
意圖販賣而持有第二級毒品者，處五年以上有期徒刑，得併科新
臺幣五百萬元以下罰金。
意圖販賣而持有第三級毒品者，處三年以上十年以下有期徒刑，
得併科新臺幣三百萬元以下罰金。
意圖販賣而持有第四級毒品或專供製造、施用毒品之器具者，處
一年以上七年以下有期徒刑，得併科新臺幣一百萬元以下罰金。


司法院資訊處製作；財團法人民間司法改革基金會備份。
